【裁判字號】    88,訴,1779
【裁判日期】    890131
【裁判案由】    違反藥事法
【裁判全文】
臺灣臺北地方法院刑事判決                        八十八年度訴字第一七七九號
    公  訴  人  臺灣臺北地方法院檢察署檢察官
    被      告  甲○○
右列被告因違反藥事法案件，經檢察官提起公訴（八十八年度偵字第二二三五０號）
，本院判決如左：
    主  文
甲○○輸入禁藥，處有期徒刑肆月，緩刑貳年。
    事  實
一、甲○○於民國（下同）八十八年四月三十日以其妻名義CHOTIKA CHANG為收件人
    ，自泰國以快捷郵件方式輸入未經主管機關行政院衛生署核准輸入或已公告禁止
    使用之內含一Phentermine、Diazepam、Pyridoxine、Bisacodyl、Thyroxine成
    分減肥藥共二千六百八十八顆（一套二百二十四顆，共十二套），為財政部台北
    關稅局台北郵局支局會同台灣北區郵政管理局郵件投遞中心查驗結果，始知上情
    。
二、案經財政部台北關稅局台北郵局支局移送臺灣臺北地方法院檢察署檢察官偵查起
    訴。
    理  由
一、訊據被告甲○○固供承伊委託其妻CHOTIKA CHANG自泰國郵寄上開減肥藥之事實
    ，惟辯稱伊係在不知情況下犯的，係伊太太為讓伊減重才寄的云云。惟查扣案之
    減肥藥所含Phentermine成分為安非他命類減肥藥品，業經行政院衛生署六十九
    年十二月八日衛署藥字第三０一一二四號公告為禁止使用之藥品，即屬藥事法第
    二十二條第一款之禁藥、Diazepam、Pyridoxine、Bisacodyl Thyroxine成分之
    藥丸，均經該署核發藥品許可證有案，但未經核准擅自輸入，仍應就其來源認屬
    藥事法第二十二條第二款或第二十條第一款之禁藥或偽藥等情，有行政院衛生署
    藥物食品檢驗局八十八年五月三十一日藥檢壹字第八八０七四一五號函暨所附之
    檢驗成績書、行政院衛生署八十九年一月七日衛署藥字第八八０七八八００號函
    各一份附卷可稽，且按藥事法第二十二條第二款規定，未經核准擅自輸入之藥品
    ，為禁藥，故扣案之含有Diazepam、Pyridoxine、Bisacodyl Thyroxine成分之
    藥丸，亦應認為禁藥，且查被告係委託其妻自泰國郵寄扣案之減肥藥來台，並非
    旅客或隨交通工具服務人員攜帶自用藥品進口者，況減肥藥並非屬「萬金油」等
    常用之自用藥品，亦為眾所週知，被告自無藥事法第二十二條第二款但書之免責
    事由之適用，綜上所述，被告所辯，顯係事後卸責之詞，不足採信，本件事證明
    確，其犯行堪以認定，應依法論科。
二、核被告所為 ，係犯藥事法第八十二條第一項之非法輸入禁藥罪。 至於被告之妻
    CHOTIKA CHANG 既為被告所委託而寄發上開減肥藥，且為泰國人，寄送當地之減
    肥藥，尚難以認定其對上開減肥藥為禁藥之違法性認識，故CHOTIKA CHANG 應與
    被告無共同正犯關係，附此明。爰審酌被告犯罪之動機、目的、手段、品行、
    智識程度、所生危害及犯罪後之態度等一切情狀，量處如主文所示之刑。又被告
    前未曾受有期徒刑以上刑之宣告，有台灣高等法院檢察署刑案紀錄簡覆表一件在
    卷可徵，因一時失慮，偶罹刑典，事後尚能坦承犯行，頗具悔意，經此刑之宣告
    後，應知警惕而無再犯之虞，本院因認暫不執行其刑為當，予以宣告緩刑二年，
    用啟自新。至扣案之減肥藥二千六百八十八顆（一套二百二十四顆，共十二套）
    ，業經財政部台北關稅局台北郵局支局依法沒入在案等情，有該局八十八年七月
    十三日北郵移字第八八０一三號移送書、八十九年一月四日北郵總字第八九００
    一號函在卷可查，本院自無毋庸另予宣告沒收之，附此敘明。
據上論斷，應依刑事訴訟法第二百九十九條第一項前段，藥事法第八十二條第一項，
刑法第十一條前段、第七十四條第一款，判決如主文。
本案經檢察官許祥珍到庭執行職務
中    華    民    國      八十九      年      一      月    三十一      日
                                      臺灣臺北地方法院刑事第九庭
                                          法  官  黃  雯  惠
右正本證明與原本無異。
如不服本判決，應於判決送達後十日內，向本院提出上訴狀。
                                          書記官  黃  秀  蘭
中    華    民    國      八十九      年      二      月     十四     日
附錄本案論罪科刑法條全文
藥事法第八十二條第一項：
製造或輸入偽藥或禁藥者，處七年以下有期徒刑，得併科新台幣十五萬元以下罰金。


司法院資訊處製作；財團法人民間司法改革基金會備份。
